Minutes et répertoires du notaire Antoine PEZET de CORVAL, 3 février 1789 - 7 octobre 1805 (étude VII)
Archives nationales
- Répertoire(s) de Antoine PEZET de CORVAL, 18 octobre 1785 - 8 janvier 1808; MC/RE/VII/11 - MC/RE/VII/16/B
  - Répertoire. 1787, 1er juillet - 1791, 31 janvier, 1er juillet 1787 - 31 janvier 1791; MC/RE/VII/11
    - Certificat de vie pour [...] Drieu, 31 août 1790
      notoriété; Drieu
    - Testament du sieur Chevalier, 6 septembre 1790
      testament; Chevalier (sieur)
    - Acte de notoriété concernant la succession Fournier, 7 septembre 1790
      notoriété; Fournier (succession)
    - Acte de notoriété et décharge concernant la succession de la demoiselle Metayer, 13 septembre 1790
      notoriété; Metayer (demoiselle)
    - Contrat de mariage entre le sieur Alea et Mademoiselle Lepage, 16 septembre 1790
      contrat de mariage; Alea (sieur); Lepage (mademoiselle)
    - Contrat de mariage entre le sieur Pierre Baduel et la demoiselle Borel, 21 septembre 1790
      contrat de mariage; Baduel, Pierre; Borel (demoiselle)
    - Contrat de mariage entre le sieur Tavernier et la demoiselle Gavot, 21 septembre 1790
      contrat de mariage; Tavernier (sieur); Gavot (demoiselle)
    - Inventaire après décès du sieur Rondu, 21 septembre 1790
      inventaire après décès; Rondu (sieur)
    - Contrat de mariage entre le sieur Fauveau et la demoiselle Goubez, 23 septembre 1790
      contrat de mariage; Fauveau (sieur); Goubez (demoiselle)
    - Inventaire après décès de la dame Renault, 23 septembre 1790
      inventaire après décès; Renault (dame)
    - Contrat de mariage entre le sieur Henry et la demoiselle Legrand, 29 septembre 1790
      contrat de mariage; Henry (sieur); Legrand (demoiselle)
    - Contrat de mariage entre le sieur de Montprin et la demoiselle Lebrun, 3 octobre 1790
      contrat de mariage; Montprin (sieur de); Lebrun (demoiselle)
    - Contrat de mariage entre le sieur Rocher et la demoiselle Rohard, 4 octobre 1790
      contrat de mariage; Rocher (sieur); Rohard (demoiselle)
    - Acte de notoriété concernant le sieur Pascher de Lestrade, 5 octobre 1790
      notoriété; Pascher de Lestrade (sieur)
    - Inventaire après décès du sieur Goulay, 5 octobre 1790
      inventaire après décès; Goulay (sieur)
    - Contrat de mariage entre le sieur Filet et la demoiselle Piat, 11 octobre 1790
      contrat de mariage; Filet (sieur); Piat (demoiselle)
    - Inventaire après décès du sieur Delamare, 12 octobre 1790
      inventaire après décès; Delamare (sieur)
    - Testament de Madame Legeard, 14 octobre 1790
      testament; Legeard (madame)
    - Contrat de mariage entre le sieur Pascher de Lestrade et la dame de Nicolay, 15 octobre 1790
      contrat de mariage; Pascher De Lestrade (sieur); Nicolay (dame de)
    - Acte de notoriété après le décès de Monsieur de Brunoy, 16 octobre 1790
      notoriété; Brunoy (monsieur de)
    - Contrat de mariage entre le sieur Chevrier et la demoiselle Biard, 19 octobre 1790
      contrat de mariage; Chevrier (sieur); Biard (demoiselle)
    - Contrat de mariage entre Monsieur Vermonnet et la demoiselle Dupré, 20 octobre 1790
      contrat de mariage; Vermonnet (monsieur); Dupré (demoiselle)
    - Inventaire après décès de Madame Sal, 26 octobre 1790
      inventaire après décès; Sal (madame)
    - Acte de notoriété concernant les sieur et dame Blandin, 27 octobre 1790
      notoriété; Blandin (sieur); Blandin (dame)
    - Acte de notoriété concernant l'absence du sieur Martin, 29 octobre 1790
      notoriété; Martin (sieur)
    - Contrat de mariage entre le sieur Guerin et la demoiselle de Sainte Marie, 3 novembre 1790
      contrat de mariage; Guerin (sieur); Sainte Marie (demoiselle de)
    - Inventaire après décès de la dame Dietrich, 4 novembre 1790
      inventaire après décès; Dietrich (dame)
    - Contrat de mariage entre Monsieur Drouin et la demoiselle Majard, 5 novembre 1790
      contrat de mariage; Drouin (monsieur); Majard (demoiselle)
    - Inventaire après décès de la dame Parent, 5 novembre 1790
      inventaire après décès; Parent (dame)
    - Contrat de mariage entre le sieur Waroquiez et la demoiselle Porquier, 6 novembre 1790
      contrat de mariage; Waroquiez (sieur); Porquier (demoiselle)
    - Contrat de mariage entre le sieur Leboul et la demoiselle Bastien, 6 novembre 1790
      contrat de mariage; Leboul (sieur); Bastien (demoiselle)
    - Contrat de mariage entre le sieur Deconne et la demoiselle Dambron, 8 novembre 1790
      contrat de mariage; Deconne (sieur); Dambron (demoiselle)
    - Acte de notoriété après le décès de la demoiselle Chaulay, 10 novembre 1790
      notoriété; Chaulay (demoiselle)
    - Acte de notoriété après le décès de demoiselle Freneau, 12 novembre 1790
      notoriété; Freneau (demoiselle)
    - Contrat de mariage entre le sieur Parcellier et la demoiselle Jarinet, 16 novembre 1790
      contrat de mariage; Parcellier (sieur); Jarinet (demoiselle)
    - Acte de notoriété constatant l'absence du sieur Becquerel, 17 novembre 1790
      notoriété; Becquerel (sieur)
    - Acte de notoriété concernant la demoiselle Bordot, 19 novembre 1790
      notoriété; Bordot (demoiselle)
    - Contrat de mariage entre le sieur Simon et la demoiselle Morgon, 22 novembre 1790
      contrat de mariage; Simon (sieur); Morgon (demoiselle)
    - Dépôt du mortuaire de la demoiselle Resmond mineure et d'un autre du 9 août 1790, 23 novembre 1790
      acte d'état civil; dépôt de pièces; Resmond (demoiselle)
    - Acte de notoriété après le décès de la demoiselle Larsonneur et de la dame Caseiulh, 4 décembre 1790
      notoriété; Larsonneur (demoiselle); Caseiulh (dame)
    - Acte de notoriété après le décès du sieur Loyauté, 6 décembre 1790
      notoriété; Loyauté (sieur)
    - Acte de notoriété en rectification des noms de la dame veuve Delamarre, 6 décembre 1790
      notoriété; Delamarre (dame veuve)
    - Acte de notoriété après le décès de la demoiselle Chivot, 10 décembre 1790
      notoriété; Chivot (demoiselle)
    - Dépôt de l'acte de célébration du mariage de Monsieur de Polignac ensuite d'un autre le 30 novembre 1790, 17 décembre 1790
      acte d'état civil; dépôt de pièces; Polignac (monsieur de)
    - Acte de notoriété après le décès de madame veuve Chaumeix, 17 décembre 1790
      notoriété; Chaumeix (madame veuve)
    - Acte de notoriété après le décès des sieur et dame Ludot, 17 décembre 1790
      notoriété; Ludot (sieur); Ludot (dame)
    - Inventaire après décès de Monsieur Thillaye, 21 décembre 1790
      inventaire après décès; Thillaye (monsieur)
    - Acte de notoriété après le décès du sieur Raymond, 31 décembre 1790 - 1790
      notoriété; Raymond (sieur)
  - Répertoire. 1791, 1er février - 1792, 30 juin, 1er février 1791 - 30 juin 1792; MC/RE/VII/12
  - Répertoire. 1792, 2 juillet - an IV, jour complémentaire, 2 juillet 1792 - 4 jour complémentaire an IV (21 septembre 1796); MC/RE/VII/13
  - Répertoire. an V, vendémiaire - an IX, germinal, 5 vendémiaire an V (26 septembre 1796) - 29 germinal an IX (19 avril 1801); MC/RE/VII/14
    - Inventaire après décès de Jean-Baptiste Rondu, rue de Bourgogne., 22 ventôse an IX (13 mars 1801)
      MC/RE/VII/14
      Date de création de la notice: 2008
      inventaire; Bourgogne (rue de); Rondu, Jean-Baptiste
  - Répertoire. an IX, floréal - 1808, 8 janvier, 1er floréal an IX (21 avril 1801) - 8 janvier 1808; MC/RE/VII/15
    Répertoire des notaires Antoine Pezet de Corval (1er floréal an IX (21 avril 1801)-15 vendémaire an XIV (7 octobre 1805)), Sébastien Postelle (18 vendémiaire an XIV (10 octobre 1805)-8 janvier 1808)).
    - Inventaire après décès de Victor-Amédé Lafage Saint-Huruge., 4 floréal an IX (24 avril 1801)
      MC/RE/VII/15
      inventaire après décès; Lafage Saint-Huruge, Victor-Amédé
    - Inventaire après décès de Marguerite-Anne Lesourt, épouse de Jacques Darbonne., 5 floréal an IX (25 avril 1801)
      inventaire après décès; Lesourt, Marguerite-Anne; Darbonne, Jacques
    - Inventaire après décès de Jacques Le Brecq., 11 floréal an IX (1er mai 1801)
      inventaire après décès; Le Brecq, Jacques
    - Inventaire après décès de Jean-Godefroy Sané, rue et porte Saint-Honoré., 12 floréal an IX (2 mai 1801)
      inventaire après décès; Saint-Honoré (rue); Sané, Jean-Godefroy
    - Inventaire après décès de Joseph Sirgant, rue du Four Saint-Honoré., 14 floréal an IX (4 mai 1801)
      inventaire après décès; Four-Saint-Honoré (rue du); Sirgant, Joseph
    - Inventaire après décès de Jean-Godefroy Sané et de Eulalie Mabire, sa veuve., 22 floréal an IX (12 mai 1801)
      inventaire après décès; Sané, Jean-Godefroy; Mabire, Eulalie
    - Inventaire après décès de Marie-Anne Rondu., 17 messidor an IX (6 juillet 1801)
      inventaire après décès; Rondu, Marie-Anne
    - Inventaire après décès de Charles-Denis Le Roux., 24 messidor an IX (13 juillet 1801)
      inventaire après décès; Le Roux, Charles-Denis
    - Inventaire après décès de Jean-Jacques Dupriel., 24 thermidor an IX (12 août 1801)
      inventaire après décès; Dupriel, Jean-Jacques
    - Inventaire après décès de Geneviève-Françoise Lexin, épouse de Grégoire Burtaire., 1er fructidor an IX (19 août 1801)
      inventaire après décès; Lexin, Geneviève-Françoise; Burtaire, Grégoire
    - Inventaire après décès de Geneviève Delaplace, femme de Louis-Pierre Louet., 6 fructidor an IX (24 août 1801)
      inventaire après décès; Delaplace, Geneviève; Louet, Louis-Pierre
    - Inventaire après décès de Pierre Jeudé, rue des Nonnaindières., 4 vendémiaire an X (26 septembre 1801)
      inventaire après décès; Nonnains-d'Hyères (rue des); Jeudé, Pierre
    - Inventaire après décès de Mathieu Thomassin, rue du Four Saint-Honoré., 1er brumaire an IX (23 octobre 1801)
      inventaire après décès; Four-Saint-Honoré (rue du); Thomassin, Mathieu
    - Inventaire après décès de François-Nicolas Mouret, à Courbevoie., 29 brumaire an X (20 novembre 1801)
      inventaire après décès; Courbevoie (Hauts-de-Seine); Mouret, François-Nicolas
    - Inventaire après décès de Pierre Chevallier., 27 ventôse an X (12 mars 1802)
      inventaire après décès; Chevallier, Pierre
    - Inventaire après décès de Pierre-François Fraix, rue Neuve des Bons Enfants., 24 ventôse an X (15 mars 1802)
      inventaire après décès; Neuve-des-Bons-Enfants (rue); Fraix, Pierre-François
    - Inventaire après décès de Madeleine-Elisabeth Chevallier, veuve de Jean-Baptiste Warcollier., 27 ventôse an X (18 mars 1802)
      inventaire après décès; Chevallier, Madeleine-Elisabeth; Warcollier, Jean-Baptiste
    - inventaire après décès de Marie-Jeanne Merle, épouse de Jean-Baptiste Laforge., 8 prairial an X (28 mai 1802)
      inventaire après décès; Merle, Marie-Jeanne; Laforge, Jean-Baptiste
    - Inventaire après décès de Marie-Madeleine Leradde, veuve de Jean Larivière., 3 messidor an X (22 juin 1802)
      inventaire après décès; Leradde, Marie-Madeleine; Larivière, Jean
    - Inventaire après décès de Vincent Chachereau, rue Richer., 16 thermidor an X (4 août 1802)
      inventaire après décès; Richer (rue); Chachereau, Vincent
    - Inventaire après divorce de Jean-François Lemaire et de Rosalie-Louise Cadet, rue de Choiseul., 28 thermidor an X (16 août 1802)
      inventaire après décès; Choiseul (rue de); Lemaire, Jean-François; Cadet, Rosalie-Louise
    - Inventaire après décès de Pierre-André Leblanc, rue de la Ville l'Evêque, 20 vendémiaire an XI (12 octobre 1802)
      inventaire après décès; Ville-l'Evêque (rue de la); Leblanc, Pierre-André
    - Inventaire après décès de Madeleine-Sophie Arnoult, rue de l'Oratoire., 17 brumaire an XI (8 novembre 1802)
      inventaire après décès; Oratoire (rue de l'); Arnoult, Madeleine-Sophie
    - Inventaire après décès de Jean-Jacques Schmidt, rue du Vertbois., 29 brumaire an XI (20 novembre 1802)
      inventaire après décès; Vertbois (rue du); Schmidt, Jean-Jacques
    - Inventaire après décès de Charlotte-Constance Pécoul, femme de François-Frédéric Lemot, rue du Coq Saint-Honoré., 4 frimaire an XI (25 novembre 1802)
      inventaire après décès; Coq-Saint-Honoré (rue du); Pécoul, Charlotte-Constance; Lemot, François-Frédéric
    - Acte concernant Philippine de Montmorency., 25 nivôse an XI (15 janvier 1803)
      notoriété; Montmorency, Philippine de
    - Inventaire après décès de Marie-Suzanne Drugeon, veuve de Pierre Tétard; rue des Arcis., 29 nivôse an XI (19 janvier 1803)
      inventaire après décès; Arcis (rue des); Drugeon, Marie-Suzanne; Tétard, Pierre
    - Inventaire après décès de Marie-Nicole Mignan, veuve de Denis-Michel Lamy, rue Meslée., 7 pluviose an XI (27 janvier 1803)
      inventaire après décès; Meslay (rue); Mignan, Marie-Nicole; Lamy, Denis-Michel
    - Inventaire après décès de Nicolas Périn, rue du Jour., 11 pluviose an XI (30 janvier 1803)
      inventaire après décès; Jour (rue du); Périn, Nicolas
    - Inventaire après décès de Jean-François Debelle, rue de l'Arbre Sec., 25 pluviose an XI (14 février 1803)
      inventaire après décès; Arbre-Sec (rue de l'); Debelle, Jean-François
    - Inventaire après décès de Marie-Marguerite Leriche, épouse de Jean Viard, rue du Four Saint-Honoré., 9 ventôse an XI (28 février 1803)
      inventaire après décès; Four-Saint-Honoré (rue du); Leriche, Marie-Marguerite; Viard, Jean
    - Inventaire après décès de Jean-Louis-Dominique Donadei, rue de Tournon., 30 germinal an XI (20 avril 1803)
      inventaire après décès; Tournon (rue de); Donadei, Jean-Louis-Dominique
    - Inventaire après décès de François Vigouroux, rue de Clichy., 16 floréal an XI (6 mai 1803)
      inventaire après décès; Clichy (rue de); Vigouroux, François
    - Inventaire après décès de Elisa d'Herigoyen, rue Française Saint-Marcel., 3 prairial an XI (23 mai 1803)
      inventaire après décès; Française (rue); Herigoyen (d'), Elisa
    - Inventaire après divorce Jean-François Lemaire, et de Rosalie-Louise Cadet, veuve en 2ème noces de Marc-René Montalembert, et femme en 3ème noces de Joseph-Hyacinthe-Théodore Danet., 4 prairial an XI (24 mai 1803)
      5 pluviôse an X, procès-verbal d'enchères pour mécanique et objets de l'art militaire du cabinet du général Montalembert, RE/LXXXVII/22.
      inventaire; Lemaire, Jean-François; Cadet, Rosalie-Louise; Danel, Joseph-Hyacinthe-Théodore; Montalembert, Marc-René de; officier général
    - Inventaire après décès de Françoise Latte, veuve de Claude Lemonnier, rue Neuve des Bons Enfants., 19 prairial an XI (8 juin 1803)
      inventaire après décès; Neuve-des-Bons-Enfants (rue); Latte, Françoise; Lemonnier, Claude
    - Inventaire après décès de Vincent Ferrand, et de Marie Leprince, sa veuve., 4 messidor an XI (23 juin 1803)
      inventaire après décès; Ferrand, Vincent; Leprince, Marie
    - Inventaire après décès de Christine-Marie-Madeleine Biard, épouse de François Lelong, rue Saint-Louis en la Cité., 6 messidor an XI (25 juin 1803)
      inventaire après décès; Saint-Louis (rue); Biard, Christine-Marie-Madeleine; Lelong, François
    - Inventaire après décès de Anne-Béatrix Kerner, épouse de Pierre Cadran, rue de Gaillon., 20 thermidor an XI (8 août 1803)
      inventaire après décès; Gaillon (rue); Kerner, Anne-Béatrix; Cardan, Pierre
    - Inventaire après décès de Marie Croisier, épouse de Pierre-Alexandre Tardieu., 30 thermidor an XI (18 août 1803)
      inventaire après décès; Croisier, Marie; Tardieu, Pierre-Alexandre
    - Inventaire après décès de Marie-Françoise Morin, veuve de Jean-Antoine Robit, pilliers de la Tonnellerie., 4 fructidor an XI (22 août 1803)
      inventaire après décès; Tonnellerie (piliers de la); Morin, Marie-François; Robit, Jean-Antoine
    - Inventaire après décès de d'Adélaïde Cagniart, femme de Nicolas Martin Maire, rue Charlot., 13 fructidor an XI (31 août 1803)
      inventaire après décès; Charlot (rue); Cagniart, Adélaïde; Maire, Nicolas-Martin
    - Inventaire après décès de Basile Pruvot, rue Montorgueil., 18 fructidor an XI (5 septembre 1803)
      inventaire après décès; Montorgueil (rue); Pruvot, Basile
    - Inventaire après décès de Pierre Dulord, rue de Verneuil., 25 fructidor an XI (12 septembre 1803)
      inventaire après décès; Verneuil (rue de); Dulord, Pierre
    - Inventaire après décès de Jean-Baptiste Rivet, à Choisy-sur-Seine., 14 pluviose an XII (4 février 1804)
      inventaire après décès; Choisy-le-Roi (Val-de-Marne); Rivet, Jean-Baptiste
    - Inventaire après décès de Jean-Jacques Thevenin Margency, rue de Provence., 10 ventôse an XII (1er mars 1804)
      inventaire après décès; Provence (rue de); Thevenin Margency, Jean-Jacques
    - Inventaire après décès de Claude-Marin Lefebvre., 17 germinal an XII (7 avril 1804)
      inventaire après décès; Lefebvre, Claude-Marin
    - Inventaire après décès de Louise Liebaut, décédée à Saint-Germain-en-Laye, divorcée de Mr Bourboulon., 20 germinal an XII (10 avril 1804)
      inventaire après décès; Saint-Germain-en-Laye (Yvelines); Liebaut, Louise; Bourboulon
    - Inventaire après décès de Amélie-Gabriel Sergent, épouse de André-Julien Regardin, rue du Théâtre Français., 15 prairial an XII (4 juin 1804)
      inventaire après décès; Théâtre-Français (rue du); Sergent, Amélie-Gabriel; Regardin, André-Julien
    - Inventaire après décès de Marie-Geneviève Legoux, épouse de Marie-Mathurin Potellet, cul-de-sac du Doyenné., 22 prairial an XII (11 juin 1804)
      inventaire après décès; Legoux, Marie-Geneviève; Potellet, Marie-Mathurin
    - Inventaire après décès de Jacques-Augustin Biard., 12 fructidor an XII (1er août 1804)
      inventaire après décès; Biard, Jacques-Augustins
    - Inventaire après décès de Jacques Delchet., 14 thermidor an XII (2 août 1804)
      inventaire après décès; Delchet, Jacques
    - Inventaire après décès de Jules-Marie Arnould, rue Française., 28 vendémiaire an XIII (septembre 1804)
      inventaire après décès; Française (rue); Arnould, Jules-Marie
    - Inventaire après décès de Marie-Sophie Fiat, grande rue de Chaillot., 26 vendémiaire an XIII (18 octobre 1804)
      inventaire après décès; Chaillot (rue de); Fiat, Marie-Sophie
    - Inventaire après divorce de Jean-François Goujat du Maillard et Séraphine-Louise Hobart, rue Neuve Sainte-Croix de la Bretonnerie., 1er pluviose an XIII (21 janvier 1805)
      inventaire; Sainte-Croix-de-la-Bretonnerie (rue); Goujat du Maillard, Jean-François; Hobart, Séraphine-Louise
    - Inventaire après décès de Antoine-Augustin Chas, rue des Petits Augustins., 30 pluviose an XIII (19 février 1805)
      inventaire après décès; Petits-Augustins (rue des); Chas, Antoine-Augustin
    - Inventaire après décès de Marie-Catherine Boutault, femme de Jean Poncelet, rue Helvétius., 13 ventôse an XIII (4 mars 1805)
      inventaire après décès; Helvétius (rue); Boutault, Marie-Catherine; Poncelet, Jean
    - Inventaire après décès de Catherine-Marie Bonnety, veuve d'Emmenond-Thomé Beaumont, 8 germinal an XIII (29 mars 1805)
      inventaire après décès; Bonnety, Catherine-Marie; Beaumont, Emmenond-Thomé
    - Inventaire après décès de Jean-Jacques Lecoigneux de Belabre, rue Cassette., 15 germinal an XIII (5 avril 1805)
      inventaire après décès; Cassette (rue); Lecoigneux de Belabre, Jean-Jacques
    - Inventaire après décès de Geneviève Mongenet, femme d' Adam Konig, place Vendôme., 16 germinal an XIII (6 avril 1805)
      inventaire après décès; Vendôme (place); Mongenet, Geneviève; Konig, Adam
    - Inventaire après décès de Guillaume Imhoff, rue Neuve des Capucines., 27 germinal an XIII (17 avril 1805)
      inventaire après décès; Imhoff, Guillaume
    - Inventaire après décès de Françoise-Marie Bergognant, épouse d'Antoine-Robert Dheur, rue Fer à Moulin., 30 floréal an XIII (20 mai 1805)
      inventaire après décès; Fer-à-Moulin (rue du); Bergognant, Françoise-Marie; Dheur, Antoine-Robert
    - Inventaire après décès de Marin-Pierre Laurence, rue des Anglaises., 4 prairial an XIII (24 mai 1805)
      inventaire après décès; Anglaises (rue des); Laurence, Marin-Pierre
    - Inventaire après décès de Marie-Elisabette Blot, épouse de Philippe-François-Didier Vesquin., 16 prairial an XIII (5 juin 1805)
      inventaire après décès; Blon, Marie-Elisabeth; Vesquin, Philippe-François-Didier
    - Inventaire après décès de Jean-Baptiste Feuillant, rue des Fossés Montmartre., 10 messidor an XIII (29 juin 1805)
      inventaire après décès; Fossés-Montmartre (rue des); Feuillant, Jean-Baptiste
    - Inventaire après décès de Nicolas Krommenacker., 11 fructidor an XIII (29 août 1805)
      inventaire après décès; Krommenacker, Nicolas
    - Inventaire après décès de Blandine Fournier, veuve de Maurice Barbessous., 29 fructidor an XIII (16 septembre 1805)
      inventaire après décès; Fournier, Blandine; Barbessous, Maurice
    - Inventaire après décès de Michel Lair, et de Jeanne Lelong., 9 vendémiaire an XIV (1er octobre 1805)
      inventaire après décès; Lair, Michel; Lelong, Jeanne
  - Table alphabétique par clients des délivrances d'actes. an VI - an XIII, an VI (22 septembre 1797) - an XIII (22 septembre 1805); MC/RE/VII/16/A
    Ancienne(s) cote(s):
    RE/VII/16
  - Journal de délivrance d'actes. 1785, 18 octobre - 1791, 31 janvier, 18 octobre 1785 - 31 janvier 1791; MC/RE/VII/16/B
    Journal de délivrance d'actes des notaires Edme Armet (18 octobre 1785-janvier 1789), Antoine Pezet de Corval (30 janvier 1789-31 janvier 1791).
    RE/VII/16 bis